ACORDAO-COMPLETO-2357770

ACÓRDÃO DE RELAÇÃO

ACÓRDÃO DE RELAÇÃO 8177/2019 ATA 31/2019 - SEGUNDA CÂMARA

Acórdão 8177/2019-TCU-Segunda Câmara
	Considerando que os presentes autos tratam de representação formulada pela Secretaria de Fiscalização de Pessoal (Sefip) em cumprimento ao item 9.4 do Acórdão 8.909/2015 prolatado pela 2ª Câmara do TCU (Peça 1) , sob a relatoria do Ministro-Substituto André Luís de Carvalho, determinando que a Sefip analisasse a legalidade do retorno do pagamento da gratificação natalina aos dirigentes das Indústrias Nucleares do Brasil S.A. (INB) a partir do exercício financeiro de 2013, tendo a correspondente deliberação sido prolatada pelo TCU nos seguintes termos:
“ (...) 9.4. encaminhar cópia da instrução à Peça nº 83 dos autos à Sefip, a fim de que tome conhecimento dos fatos relatados no item 3.5 da aludida instrução e de que autue processo apartado de fiscalização, por ocasião do cumprimento do item 1.8.4 do Acórdão 5815/2013-TCU-Segunda Câmara, com vistas a examinar a legalidade do retorno do pagamento da gratificação natalina aos dirigentes da INB a partir de 2013, por recomendação do DEST/MP segundo o parecer jurídico da AGU, desconsiderando, para tanto, o comando insculpido no § 2º, caput e inciso II, do art. 3º do Decreto-Lei nº 2.355, de 1987;”
	Considerando, todavia, que a Sefip já havia autuado o processo de representação sob o TC Processo 029.389/2014-3 para atender à determinação proferida pelo item 1.8.4 do Acórdão 5815/2013-TCU-Segunda Câmara, sob a relatoria do Ministro-Substituto André Luís de Carvalho, nos seguintes termos:
“ (...) 1.8.4. encaminhe cópia das peças 45 e 46 à Secretaria de Fiscalização de Pessoal, para que verifique as medidas implementadas pelo  Departamento de Coordenação e Governança das Empresas Estatais – DEST/MPOG em função do item 1.6 do Acórdão 7456/2010-TCU-Segunda Câmara e, se for o caso, para que autue processo específico com o objetivo de apurar o eventual pagamento da gratificação natalina fundamentada nas Leis nos 4.090/1962 e 4.749/1965, cumulativamente com a parcela prevista no § 2º, alínea “c”, do art. 3º do Decreto-Lei nº 2.355/1987, na remuneração dos dirigentes das empresas públicas ou sociedades de economia mista vinculadas dependentes de recursos federais para pagamento de despesas de pessoal ou de custeio em geral;”
	Considerando que a aludida representação se destinaria a verificar e apurar as medidas implementadas pelo Dest em face do item 1.6 do Acórdão 7456/2010-TCU-Segunda Câmara, também sob a relatoria do Ministro-Substituto André Luís de Carvalho, quando o referido departamento foi alertado no sentido de o TCU considerar indevido o pagamento da gratificação natalina aos dirigentes de empresas públicas e sociedades de economia mista dependentes de recursos federais para o pagamento de despesas com pessoal em cumulatividade com a parcela prevista no § 2º, alínea “c”, do art. 3º do Decreto-Lei 2.355, de 1987; 
	Considerando que o mérito das eventuais irregularidades no pagamento dessa gratificação natalina teria sido exaustivamente discutido pelo TCU, tendo sido prolatados os Acórdãos 2.600/2016, 1.428/2017 e 374/2018, do Plenário, sob a relatoria do Ministro Raimundo Carreiro, do Ministro Aroldo Cedraz e da Ministra Ana Arraes, respectivamente, esclarecendo o entendimento do TCU sobre as peculiaridades da aludida gratificação;
	Considerando que, após a análise final do presente feito, a unidade técnica propôs o arquivamento do processo, diante do prejuízo à apreciação de mérito da presente representação, por perda de objeto;
Os Ministros do Tribunal de Contas da União, reunidos em Sessão de 2ª Câmara, ACORDAM, por unanimidade, nos termos dos arts. 143, V, “a”, 235, 237, VI e parágrafo único, e 250, I, do Regimento Interno do TCU, aprovado pela Resolução nº  246, de 2011, em conhecer da presente representação para, no mérito, considerá-la prejudicada, diante dos elementos de convicção até aqui obtidos pelo TCU, e prolatar as determinações abaixo indicadas, de acordo com os pareceres emitidos nos autos:
1. Processo TC-Processo 004.006/2016-0 (REPRESENTAÇÃO) 
	1.1. Representante: Secretaria de Fiscalização de Pessoal (Sefip) .
	1.2. Entidade: Indústrias Nucleares do Brasil S.A. – INB.
	1.3. Relator: Ministro-Substituto André Luís de Carvalho.
	1.4. Representante do Ministério Público: não atuou.
	1.5. Unidade Técnica: Secretaria de Fiscalização de Pessoal (Sefip) .
	1.6. Representação legal: Carlos Fernando Correia da Costa, entre outros, representando a Indústrias Nucleares do Brasil S.A. 
	1.7. Determinar que a Sefip adote as seguintes medidas: 
	1.7.1. envie a cópia do presente Acórdão, acompanhada da cópia do parecer da unidade técnica, à Indústrias Nucleares do Brasil, para ciência; e
	1.7.2. arquive o presente processo.

Segunda Câmara

Indústrias Nucleares do Brasil S.A. - INB.

Secretaria de Fiscalização de Pessoal (Sefip).

ANDRÉ DE CARVALHO

Não atuou.

REPRESENTAÇÃO (REPR)